【裁判字號】    98,抗,84
【裁判日期】    980914
【裁判案由】    聲請定其應執行刑
【裁判全文】
臺灣高等法院花蓮分院刑事裁定            98年度抗字第84號
抗  告  人
即  受刑人  甲○○
                    （現於臺灣花蓮監獄執行中）
上列抗告人因聲請定應執行刑案件，不服臺灣花蓮地方法院中華
民國98年8月24日98年度聲字第496號裁定，提起抗告，本院裁定
如下：
    主  文
抗告駁回。
    理  由
一、本件抗告意旨略以：本件聲請合併定應執行刑之案件共有3
    件，其應執行刑分別為有期徒刑2年4月、8月、4年，合計為
    7年，但本件應執行刑仍定為7年，有違刑法第50條合併定執
    行刑維護犯罪行為人之權益及利益之旨；且刑法第51條第5
    款亦規定數罪併罰之執行刑，應定於各刑中最長期以上或各
    刑合併之刑期以下，本件應執行刑仍定為7年，即有違於該
    條規定等語，請求本院撤銷原裁定，並重定應執行刑。
二、按裁判確定前犯數罪者，併合處罰之；數罪併罰，分別宣告
    其罪之刑，若宣告多數有期徒刑者，於各刑中之最長期以上
    ，各刑合併之刑期以下，定其刑期。但不得逾30年，刑法第
    50條、第51條第5款，分別定有明文。又數罪併罰，有2裁判
    以上者，依第51條之規定，定其應執行之刑，同法第53條亦
    規定甚明。再者，法律上屬於自由裁量之事項，有其外部性
    界限及內部性界限，並非概無拘束。依據法律之具體規定，
    法院應在其範圍選擇為適當之裁判者，為外部性界限；而法
    院為裁判時，應考量所適用之法規之目的及法律秩序之理念
    所在者，為內部性界限。法院為裁判時，二者均不得有所踰
    越。在數罪併罰，有2裁判以上，定其應執行之刑之案件，
    法院所為刑之酌定，固屬自由裁量之事項，然仍應受前揭外
    部性界限及內部性界限之拘束（最高法院80年台非字第473
    號判例、97年台非字第505號判決意旨參照）。
三、經查本件抗告人甲○○因犯竊盜等案件，先後經判決確定如
    原裁定附表所示之刑，原審法院分別以98年度聲字第392號
    、98年度易緝字第8號及98年度易字第86號等裁定及判決定
    應執行刑為有期徒刑2年4月、8月及4年，其中98年度聲字第
    392號裁定係將同法院97年度花簡字第725號、第849號、第
    1178號及98年度易緝字第6號判決合併定執行刑，即已經就
    該4件判決所定罪刑酌予減輕，核無違反上開刑法第51條第5
    款規定定應執行刑之內部性界限；且刑法第10條第1項規定
    ，稱以上、以下、以內者，俱連本數或本刑計算，故原裁定
    定應執行刑為有期徒刑4年以上、7年以下（包含7年），仍
    屬合法之裁量權行使，無違於上開定應執行刑之外部性界限
    。抗告人以原裁定定應執行之刑未少於7年於法有違，容有
    誤會。是以本件抗告並無理由，應予駁回。
據上論斷，應依刑事訴訟法第412條，裁定如主文。
中    華    民    國    98    年    9    月    14    日
                      刑事庭    審判長法  官  謝 志 揚
                                      法  官  劉 雪 惠
                                      法  官  張 健 河
以上正本證明與原本無異。
本件不得再抗告。
中    華    民    國   098    年    9     月    14    日
                                      書記官   徐 文 彬


司法院資訊處製作；財團法人民間司法改革基金會備份。
